# 请问陈版主，污水处理厂的试运营收入的问题

提问人：oyyc2018 时间：2022-04-04 09:40:06
根据解释 15 号，试运营有产出产品的要确认收入，结转成本。那如果是污水处理厂这种污水处理服务的是不是也适用解释 15 号的处理呢？在 2022 年开始追溯，不能调在建工程。
另外想问的是，现在是 2021 年审计，关于这个试运营收入，如果是PPP项目，无形资产模式，那可以冲无形资产吗？

回答人：chenyiwei
自 2022 年度起，污水处理厂在试运营期内的污水处理服务也适用解释 15 号，并对比较期间的数据进行追溯调整。
2021 年度审计中，仍按原规定处理，到 2022 年年报再追溯。PPP项目无形资产模式也适用该规定。